# Hinweise


```{r libs-hidden}
#| include: false
library("tidyverse")

theme_set(theme_minimal())
```


## Lernziele

Nach diesem Kurse sollten Sie ...

- typische Probleme und deren Lösungen beim Verfassen einer Abschlussarbeit kennen
- Methoden des wissenschaftlichen Arbeitens praktisch anwenden können
- wissen, wie man eine wissenschaftliche Arbeit im Rahmen eines Kolloquiums verteidigt




## Modulzeitplan



```{r source-timetable, echo = FALSE}
timetable_file <- "specifics/Modulverlauf.xlsx"
stopifnot(file.exists(timetable_file))
timetable <- 
  readxl::read_xlsx(timetable_file) |> 
  select(Nr = nr, Wochendatum = start_date, Thema = activity)
  

gt::gt(timetable) |> 
  gt::cols_width(
    1 ~ gt::pct(5),
    2 ~ gt::pct(20),
    #3 ~ gt::pct(20),
    3 ~ gt::pct(45)
  )
```






## Lernhilfen





{{< include Hinweise/Hinweise-Lernhilfen.qmd >}}






## Didaktik





{{< include Hinweise/Hinweise-Didaktik.qmd >}} 




## Organisatorische Hinweise



{{< include Hinweise/Hinweise-Unterricht.qmd >}}








## Technische Details

Dieses Dokument wurde erzeugt am/um `r Sys.time()`.


```{r}
#| echo: false

sessioninfo::session_info()

```


